臺灣嘉義地方法院刑事判決　　　　　　　 95年度訴字第590號
公　訴　人　臺灣嘉義地方法院檢察署檢察官
被　　　告　甲○○
上列被告因槍砲彈藥刀械管制條例案件，經檢察官提起公訴（95
年度偵字第6163號），被告於準備程序中就被訴事實為有罪之陳
述，本院合議庭裁定由受命法官改依簡式審判程序審理，判決如
下：
    主  文
甲○○共同未經許可，持有槍砲之主要組成零件，累犯，處有期
徒刑拾月，併科罰金新臺幣肆萬元，罰金如易服勞役，以新臺幣
壹仟元折算壹日。扣案如附表所示之物，均沒收之。
    事實及理由
一、本件犯罪事實及證據，除犯罪事實欄第十五行「男子」補充
    為「成年男子」、第十七行「甲○○」後補充「旋於九十五
    年三月九日凌晨某時許，」、第二十五行「甲○○所有之背
    包及其內工具一批」更正為「裝有油壓剪、鐵鎚、平口鉗、
    尖嘴鉗、十字起子、鑽頭、鐵管各一支及銼刀二支之背包一
    個」，證據部分補充「被告甲○○於本院準備程序、審理時
    為有罪之陳述」、「小客車租賃定型化契約書及內政部八十
    六年十一月二十四日台（８６）內警字第８６７０６８３號
    函各一份」外，其餘均引用附件檢察官起訴書之記載。
二、查槍砲彈藥刀械管制條例第四條所稱之槍砲、彈藥，包括其
    主要組成零件，依同條例第五條之規定，非經中央主管機關
    許可，不得製造、販賣、運輸、轉讓、出租、出借、持有、
    寄藏或陳列。而槍管、扳機為槍砲之主要組成零件，亦有內
    政部八十六年十一月二十四日台（８６）內警字第８６７０
    ６８３號函示在案（見本院卷第一九五頁）。本件扣得之槍
    砲主要組成零件槍管及扳機及子彈三顆，均具有殺傷力，屬
    槍砲彈藥刀械管制條例第四條第一項、第二項之子彈及槍砲
    之主要組成零件。核被告甲○○所為，係犯槍砲彈藥刀械管
    制條例第十二條第四項之未經許可，持有子彈罪及第十三條
    第四項之未經許可，持有槍砲之主要組成零件罪。其與李如
    中及劉品正，有犯意聯絡及行為分擔，為共同正犯，又持有
    子彈三顆及槍管、扳機之槍砲主要組成零件，各為單純一罪
    ，其以一行為，持有子彈及槍砲主要組成零件，係觸犯二罪
    名，為想像競合犯，應從一重之持有槍砲主要組成零件罪處
    斷。又被告有如附件犯罪事實欄所述之前案並經執行完畢，
    有臺灣高等法院被告前案紀錄表一份在卷可稽，其於有期徒
    刑之執行完畢後五年內，再故意犯本件有期徒刑以上之罪，
    因被告行為後，刑法於九十四年一月七日修正，同年二月二
    日公布，業於九十五年七月一日施行，刑法第四十七條有關
    累犯之修正，於本案對被告並無有利或不利之情形，即應適
    用修正後刑法第四十七條第一項之規定，加重其刑。至於被
    告辯稱本案與其前案（臺灣板橋地方法院九十四年度訴字第
    五八０號、臺灣高等法院九十五年度上訴字第三四三０號、
    最高法院九十六年度台上字第一七九五號判決）之犯行間有
    連續犯之裁判上一罪關係，惟查，本案與前案犯行之時間已
    逾六個月以上，犯罪型態及手法亦有所不同，難認有基於概
    括犯意反覆為之等情，此亦有上揭決存書影本在卷為憑，本
    院自得就本件為審理，附此敘明。爰審酌被告高職肄業之智
    識程度，正直青壯卻不思正當工作，素行不佳，屢犯持有具
    殺傷力槍砲等案件，本案查獲之物雖未持之犯罪，惟該等物
    品均屬具高度危險，對社會大眾安全，即有潛在之危害，然
    念其犯後坦承之態度、持有上開槍砲主要組成零件、子彈之
    時間、犯行之動機、目的、手段及家庭狀況等一切情狀，量
    處如主文所示之刑，併科罰金四萬元，就罰金部分，同時諭
    知易服勞役之折算標準。另行為後法律有變更者，適用行為
    時之法律。但行為後之法律有利於行為人者，適用最有利於
    行為人之法律，刑法第二條第一項定有明文。被告行為時，
    刑法第四十二條第二項前段規定：「易服勞役以一元以上三
    元以下折算一日。」，又行為時之易服勞役折算標準，業據
    修正前罰金罰鍰提高標準條例第二條前段規定，就其原定數
    額提高為一百倍折算一日，則本件被告行為時之易服勞役折
    算標準，應以銀元一百元以上三百元以下即新臺幣三百元以
    上九百元以下折算一日。惟九十五年七月一日修正公布施行
    之刑法第四十二條第三項前段規定：「易服勞役以新臺幣一
    千元、二千元或三千元折算一日。」比較修正前後之易服勞
    役折算標準，以修正後之規定，較有利於被告，則應依刑法
    第二條第一項但書規定，適用修正後之刑法第四十二條第三
    項前段規定，定其易服勞役之折算標準。至於扣案具有殺傷
    力如附表所示之物，均係違禁物，應依刑法第三十八條第一
    項第一款之規定宣告沒收。又另扣得之背包一個，內裝有油
    壓剪、鐵鎚、平口鉗、尖嘴鉗、十字起子、鑽頭、鐵管各一
    支及銼刀二支等物，並非被告甲○○或共同正犯李如中、劉
    品正所有，業據被告於本院審理時供承在卷，亦非違禁物，
    爰不為沒收之宣告，併此敘明。
三、應依刑事訴訟法第二百九十九條第一項前段、第二百七十三
    條之一、第三百十條、第四百五十四條第二項，槍砲彈藥刀
    械管制條例第十二條第四項、第十三條第四項，刑法第十一
    條前段、第二條第一項但書、第二十八條、第四十二條第三
    項前段、刑法第三十八條第一項第一款、第五十五條、第四
    十七條第一項，判決如主文。
本案經檢察官曹哲寧到庭執行職務。
中　　華　　民　　國　　96　　年　　5 　　月　　28　　日
                  刑事第二庭    法　官　林青怡
上列正本證明與原本無異。
如不服本判決，應於判決送達後10日內向本院提出上訴狀（應附
繕本）。告訴人或被害人如對於本判決不服者，應具備理由請求
檢察官上訴，其上訴期間之計算係以檢察官收受判決正本之日期
為準。
中　　華　　民　　國　　96　　年　　5 　　月　　28　　日
                                書記官  李佳惠
附錄本案論罪科刑法條
槍砲彈藥刀械管制條例第12條
未經許可，製造、販賣或運輸子彈者，處1年以上7年以下有期徒
刑，併科新台幣500萬元以下罰金。
未經許可，轉讓、出租或出借子彈者，處6月以上5年以下有期徒
刑，併科新台幣300萬元以下罰金。
意圖供自己或他人犯罪之用，而犯前二項之罪者，處3 年以上10
年以下有期徒刑，併科新台幣 700 萬元以下罰金。
未經許可，持有、寄藏或意圖販賣而陳列子彈者，處5 年以下有
期徒刑，併科新台幣300萬元以下罰金。
第1項至第3項之未遂犯罰之。
槍砲彈藥刀械管制條例第13條
未經許可，製造、販賣或運輸槍砲、彈藥之主要組成零件者，處
3年以上10年以下有期徒刑，併科新台幣700萬元以下罰金。
未經許可，轉讓、出租或出借前項零件者，處1年以上7年以下有
期徒刑，併科新台幣500萬元以下罰金。
意圖供自己或他人犯罪之用，而犯前二項之罪者，處5 年以上有
期徒刑，併科新台幣 1 千萬元以下罰金。
未經許可，持有、寄藏或意圖販賣而陳列第1項所列零件者，第6
月以上5年以下有期徒刑，併科新台幣 300 萬元以下罰金。
第1項至第3項之未遂犯罰之。
【附表】應沒收之物
霰彈槍壹支（槍枝管制編號0000000000）之主要組成
零件槍管及扳機各壹個、具殺傷力之十二ＧＡＵＧＥ制式霰彈三
顆。
